【裁判字號】    96,交聲,976
【裁判日期】    970630
【裁判案由】    聲明異議
【裁判全文】
臺灣臺南地方法院交通事件裁定         96年度交聲字第976號
移送機關    交通部公路總局嘉義區監理所台南監理站
異議人即
受處分人    甲○○
上列受處分人因違反道路交通管理處罰條例案件，對於交通部公
路總局嘉義區監理所台南監理站民國96年10月4日所為之裁決處
分（處分案號：嘉監南字第裁74-S00000000號），聲明異議，本
院裁定如下：
    主  文
原處分撤銷。
甲○○不罰。
    理  由
一、原處分意旨略以：異議人即受處分人甲○○（下稱異議人）
    ，所有之車牌號碼UB-6715號自用一般小客車，於民國95年
    10月14日10時40分許，在台南市○○○路崇德21街13，因在
    禁止臨時停車處所停車，遭台南市警察局第一分局 (下稱舉
    發機關)員警依違反道路交通管理處罰條例第56條第1項第1
    款之規定，製單逕行舉發，嗣經交通部公路總局嘉義區監理
    所台南監理站（下稱移送機關），以其違規事實明確，依道
    路交通管理處罰條例第56條第1項第1款之規定，裁處異議人
    罰鍰新台幣（下同）1,200元。
二、本件聲明異議意旨略以：異議人所有之車牌號碼UB-6715號
    紅色200C.C.國瑞出廠之自小客車，於93年9月初異議人出差
    至基隆時，因車齡老舊不堪長途跋涉，在當地拋錨，經修護
    專業人員判定已無修護價值，93年9月8日即聯絡當地順翰環
    保有限公司拖回拆解報廢，有該公司聯單編號000000000號
    為證。異議人自93年9月8日即未曾行駛該車，該車牌亦已不
    存在，員警逕行舉發違規停車未依行政程序之規定查證車牌
    號碼，核對廠牌、車身顏色，造成舉發違誤，為此，聲明異
    議請求撤銷原處分等語。
三、按汽車駕駛人停車時，有在禁止臨時停車處所停車者，處新
    臺幣六百元以上一千二百元以下罰鍰，道路交通管理處罰條
    例第56條第1項第1款定有明文。因此，需為汽車駕駛人，始
    得上開規定之處罰對象。
四、移送機關指稱異議人所有之車牌號碼UB-6715號自用一般小
    客車，於上開時、地有在禁止臨時停車處所停車之違規行為
    ，固有台南市警察局第一分局96年9月18日南市警一交第000
    00000000號函1份附卷可稽，惟異議人辯稱上開車輛業已於
    93年間交由順翰環保有限公司拖回拆解報廢，其並未於上開
    時、地駕駛上開車輛等語。經查：異議人陳稱上開車輛已於
    93年間交由順翰環保有限公司拖回拆解報廢一節，業據其提
    出上蓋有順翰環保有限公司印章之行政院環境保護署廢機動
    車輛回收管制聯單（聯單編號：000000000）1份為證；且該
    車輛確實於93年9月8日交由順翰環保有限公司回收為廢棄車
    輛，亦有行政院環境保護署96年11月27日環署基字第096009
    0860號函1份附卷可參；又車牌號碼UB-6715號自用一般小客
    車應為國瑞廠牌、紅色之車輛，有移送機關96年11月6日嘉
    監南字第0960125248號函檢送該車車籍資料1份附卷可參，
    惟由舉發機關97年3月21日南市警一交字第09741169320號函
    所檢送舉發當時所拍攝之照片觀之，違規車輛係藍色，並非
    上開車籍資料所稱之紅色，因此，異議人陳稱車牌號碼UB-6
    715號自用一般小客車已於93年間報廢，其非上開時、地駕
    駛該車輛之駕駛人一節，並非無據。
五、綜上所述，異議人於移送機關指稱之違規時間，既非車牌號
    碼UB-6715號自用一般小客車之駕駛人，是移送機關遽依道
    路交通管理處罰條例第56條第1項第1款對之予以裁罰，於法
    即有未合。從而，本件異議人之異議，經核確有理由，故應
    由本院將原處分撤銷，另為異議人不罰之諭知，以資適法。
六、據上論斷，應依道路交通管理處罰條例第87條第2項、道路
    交通案件處理辦法第20條前段，裁定如主文。
中    華    民    國    97    年    6     月    30    日
                      交通法庭  法  官  陳淑勤
以上正本證明與原本無異。
如不服本裁定應於送達後5日內向本院提出抗告狀。
                                書記官  陳金堂
中    華    民    國    97    年    6     月    30    日


司法院資訊處製作；財團法人民間司法改革基金會備份。
